【裁判字號】    95,易緝,40
【裁判日期】    950508
【裁判案由】    詐欺
【裁判全文】
臺灣板橋地方法院刑事判決              95年度易緝字第40號
公  訴  人  臺灣板橋地方法院檢察署檢察官
被      告  乙○○
上列被告因詐欺案件，經檢察官提起公訴（94年度偵緝字第155
號），被告於準備程序進行中先就被訴事實為有罪之陳述，經告
知簡式審判程序之旨，並聽取當事人之意見後，本院合議庭裁定
認宜由受命法官獨任進行簡式審判程序，茲判決如下：
    主  文
乙○○連續意圖為自己不法之所有，以詐術使人將本人之物交付
，累犯，處有期徒刑貳年。
    事  實
一、乙○○前曾犯賭博、偽造有價證券、詐欺、違反槍砲彈藥刀
    械管制條例、違反戡亂時期貪污治罪條例、違反肅清煙毒條
    例、違反商業會計法等案件，其中於民國（下同）83年間，
    因偽造有價證券等案件，經臺灣高等法院判處有期徒刑3 年
    （偽造有價證券部分）、3 月（詐欺部分），並定應執行刑
    為有期徒刑3 年2 月，再由最高法院駁回上訴確定，同年間
    ，復因違反肅清煙毒條例等案件，經臺灣雲林地方法院判處
    有期徒刑3 年2 月（煙毒部分）、1 年6 月（貪污部分），
    並定應執行刑為有期徒刑4 年6 月，再由臺灣高等法院臺南
    分院駁回上訴確定，85年間，另因違反商業會計法案件，經
    臺灣桃園地方法院判處有期徒刑1 年5 月確定，嗣上開徒刑
    再定應執行刑為有期徒刑8 年9 月，自83年6 月19日起入監
    服刑，迨87年5 月7 日因縮短刑期假釋出監付保護管束，迄
    91年1 月13日因假釋期滿未經撤銷而執行完畢，詎於其假釋
    期間內及其假釋期滿上開徒刑執行完畢後，猶不知悛悔，明
    知自身已無支付能力，竟仍意圖為自己不法所有，並基於詐
    欺取財之概括犯意，連續於：
      (一)90年5 月間某日，在友人甲○○位於臺北市○○街之住
        處內，向甲○○跪地泣訴佯稱其承作之淡水「福華飯店
        」水電工程，因工人墜落死亡，亟需借款新臺幣（下同
        ）100 萬元，以支付慰問賠償金等語，致甲○○陷於錯
        誤，而當面如數交付現金100 萬元。
      (二)90年5 月間起至91年8 月間止，在上開甲○○住處及其
        附近之銀行、證券公司營業廳等處，先後向甲○○佯稱
        其與他人合夥承作水電工程（大包），計有臺北縣汐止
        市、臺北縣淡水鎮、翡翠灣、新竹等4 個工地，亟需調
        借資金以支付各該工地之工人薪資及材料費等語，並持
        自身簽發之本票及客票充作借款擔保，致甲○○陷於錯
        誤，而陸續交付現金計942 萬元。
      (三)91年7 月間至同年8 月間，向甲○○佯稱需調借資金供
        工地週轉等語，並持其向友人楊家德換票所取得之支票
        2 紙（面額：65萬元、30萬元，支票號碼：AST0000000
        、AST0000000號，付款地：中興商業銀行北屯分行），
        交付予甲○○收執，致甲○○陷於錯誤，而陸續在上開
        甲○○住處及其附近之銀行、證券公司營業廳等處，當
        面如數交付現金予乙○○。
      (四)自90年5 月間起至91年8 月間止，總計向甲○○詐得約
        1,137 萬元。
    嗣乙○○交付予甲○○之上開本票及客票，悉數未獲兌現，
    乙○○復避不見面，甲○○追索無著，迨91年8 月間，甲○
    ○偕同其子林尚文前往乙○○所稱位於新竹市○○路與經國
    路口之工地查訪結果，發現該工地實際情況竟與乙○○所佯
    稱之情形迴異，始知受騙。
二、案經被害人甲○○訴由臺灣臺北地方法院檢察署檢察官呈請
    臺灣高等法院檢察署檢察長令轉臺灣宜蘭地方法院檢察署檢
    察官再呈請臺灣高等法院檢察署檢察長令轉臺灣板橋地方法
    院檢察署檢察官偵查起訴，嗣由本院合議庭裁定進行簡式審
    判程序審理。
    理  由
一、按本件被告乙○○所犯為死刑、無期徒刑、最輕本刑為3 年
    以上有期徒刑以外之罪，其於準備程序進行中先就被訴事實
    為有罪之陳述，經告知簡式審判程序之旨，並聽取公訴人、
    被告之意見後，本院合議庭認宜由受命法官獨任進行簡式審
    判程序，爰依刑事訴訟法第273 條之1 第1 項規定，裁定進
    行簡式審判程序，合先敘明。
二、訊據被告乙○○對於上揭犯罪事實，坦承不諱，核與告訴人
    甲○○於偵查中指訴之情節相符，並與證人即告訴人之子林
    尚文、杰伯廣告工程有限公司負責人林國詩於偵查中到庭結
    證之情節相符，且有告訴人提出之票據影本22紙、支票存根
    影本6 紙附卷可稽，堪信被告上開自白確與事實相符。綜上
    所述，本案事證已臻明確，被告犯行洵堪認定。
三、核被告所為，係犯刑法第339 條第1 項之詐欺取財罪，其先
    後多次詐欺取財犯行，時間緊接，犯罪構成要件相同，所犯
    罪名又屬同一，顯係基於概括犯意反覆而為，為連續犯，應
    依刑法第56條規定論以1 罪並加重其刑。查被告有如事實欄
    所載之科刑暨執行完畢情形，有臺灣高等法院被告前案紀錄
    表1 份在卷足參，其於前案有期徒刑執行完畢後5 年內，再
    犯本案有期徒刑以上之罪，為累犯，應依刑法第47條規定論
    以1 罪並加重其刑。爰審酌被告為牟取不法私利，竟恣意向
    友人詐欺鉅額現金，非但使友人無端蒙受重大損失，亦破壞
    社會治安及正常秩序，此外，復參酌其犯罪之動機、目的、
    手段、犯罪後尚知坦承犯行之態度等一切情狀，量處如主文
    所示之刑，以資懲儆。
據上論斷，應依刑事訴訟法第273 條之1 第1 項、第299 條第1
項前段，刑法第56條、第339 條第1 項、第47條，罰金罰鍰提高
標準條例第1 條前段，判決如主文。
本案經檢察官陳銘祥到庭執行職務。
中    華    民    國    95    年    5     月    8     日
                  刑事第六庭  法  官  王屏夏
以上正本證明與原本無異。
如不服本判決，應於判決送達後10日內向本院提出上訴狀。
                              書記官  楊璧華
中    華    民    國    95    年    5     月    10    日
附錄本案論罪科刑法條全文：
刑法第339 條：
意圖為自己或第三人不法之所有，以詐術使人將本人或第三人之
物交付者，處五年以下有期徒刑、拘役或科或併科一千元以下罰
金。
以前項方法得財產上不法之利益或使第三人得之者，亦同。
前二項之未遂犯罰之。


司法院資訊處製作；財團法人民間司法改革基金會備份。
